臺灣新竹地方法院刑事裁定
110年度撤緩字第64號
聲  請  人  臺灣新竹地方檢察署檢察官
受  刑  人  陳志豪



上列聲請人因受刑人犯詐欺案件（臺灣橋頭地方法院109年度審
訴字第336號），聲請撤銷緩刑之宣告（110年度執聲字第447號
），本院裁定如下：
    主  文
臺灣橋頭地方法院一○九年度審訴字第三三六號判決對陳志豪所
為之緩刑宣告撤銷。
    理  由
一、聲請意旨略以：
（一）查受刑人陳志豪因犯詐欺案件，經臺灣橋頭地方法院於民
      國109年7月3日（聲請書誤載為109年8月19日）以109年度
      審訴字第336號（108年度偵字第8331號）判處有期徒刑1
      年6月，同時宣告緩刑3年，於109年8月19日確定。
（二）受刑人應於緩刑期間內付保護管束、接受法治教育2場及
      應依判決附表所示之金額及給付方式向被害人支付損害賠
      償，惟受刑人經臺灣新竹地方檢察署傳喚、派警訪查，均
      未至臺灣新竹地方檢察署署報到且未依判決附表所示向被
      害人支付賠償金額，經被害人聲請撤銷其緩刑之宣告。有
      被害人刑事聲請狀、臺灣新竹地方檢察署署公務電話記錄
      、傳票送達證書、新竹縣政府警察局竹北分局職務報告、
      受刑人戶役政連結作業系統。受刑人明知緩刑期間付保護
      管束，亦知應履行緩刑所附之負擔即向被害人賠償損失金
      額並接受法治教育2場次，卻可歸責於其未遵守應履行之
      義務，其忽視刑罰強制性之心態、怠於義務履行之故意甚
      明，顯然未知悔悟，足認原宣告之緩刑難收其預期效果，
      而有執行刑罰之必要。
（三）核該受刑人，已合於刑法第75條之1第1項第4款所定撤銷
      緩刑宣告之原因，爰依刑事訴訟法第476條規定聲請撤銷
      。　　　　　　　
二、按緩刑宣告，得斟酌情形，命犯罪行為人向被害人支付相當
    數額之財產或非財產上之損害賠償；又受緩刑之宣告，而有
    違反刑法第74條第2項第1款至第8款所定負擔情節重大者，
    足認原宣告之緩刑難收其預期效果，而有執行刑罰之必要者
    ，得撤銷緩刑之宣告，刑法第74條第2項第3款、第75條之1
    第1項第4款分別定有明文。
　　又按受保護管束人在保護管束期間內，應遵守左列事項：一
    、保持善良品行，不得與素行不良之人往還。二、服從檢察
    官及執行保護管束者之命令。三、不得對被害人、告訴人或
    告發人尋釁。四、對於身體健康、生活情況及工作環境等，
    每月至少向執行保護管束者報告一次。五、非經執行保護管
    束者許可，不得離開受保護管束地；離開在10日以上時，應
    經檢察官核准；受保護管束人違反前條各款情形之一，情節
    重大者，檢察官得聲請撤銷保護管束或緩刑之宣告，保安處
    分執行法第74條之2、第74條之3第1項分別定有明文。
三、經查：
（一）受刑人陳志豪因詐欺案件，前經臺灣橋頭地方法院於109
      年7月3日以109年度審訴字第336號判決判處有期徒刑1年6
      月，緩刑3年，並應依該判決附表所示之金額及給付方式
      向被害人刑國揚支付損害賠償，併應接受法治教育課程2
      場次，緩刑期間付保護管束，於109年8月19日確定，緩刑
      期間自109年8月19日至112年8月18日等情，有上開案號之
      刑事判決書及臺灣高等法院被告前案紀錄表各1份在卷可
      稽。
（二）該案確定移送執行後，經臺灣橋頭地方檢察署檢察官於10
      9年11月13日以橋檢信峨109執緩294字第1099043170號函
      通知受刑人將支付被害人損害賠償金之證明文件自109年7
      月起至111年11月止，每月28日前掛號郵寄該署承辦股，
      俾利證明受刑人確已履行緩刑所附之條件，並予結案，該
      署送達執行通知函至受刑人位於新竹縣○○市○○路000號之
      住所通知執行，業於109年11月17日已將文書交與應受送
      達人即受刑人本人收受而合法送達；惟被害人刑國揚於11
      0年3月4日具狀陳稱受刑人陳志豪僅匯款5期，共計新臺幣
      （下同）3萬5000元，自109年12月28日起至110年3月3日
      止，超過3個月未再匯款，受刑人未履行至全部20萬元清
      償完畢止等情，有臺灣橋頭地方檢察署檢察官執行附條件
      緩刑案件通知書1份（109年度執緩字第294號）、臺灣橋
      頭地方檢察署檢察官109年11月13日橋檢信峨109執緩294
      字第1099043170號函（稿）暨送達證書2份、被害人刑國
      揚110年3月4日刑事聲請狀1份及檢附之臺灣銀行左營分行
      優惠儲蓄存款綜合服務存摺封面暨交易明細影本4紙在卷
      可憑，且被害人表示，受刑人自109年12月開始即未依約
      給付和解金，打電話給受刑人也不理會等情，亦經本院與
      被害人確認無訛（見本院卷第71頁之公務電話紀錄）。
（三）又上開判決確定後，經臺灣橋頭地方檢察署囑託臺灣新竹
      地方檢察署代為執行，復經臺灣新竹地方檢察署通知受刑
      人應於109年12月22日8時45分報到，該執行傳票送達至受
      刑人位於新竹縣○○市○○路000號之住所通知受刑人到案執
      行，於109年12月2日已將文書交與應受送達人即受刑人本
      人收受而合法送達，再經臺灣新竹地方檢察署制股書記官
      於109年12月23日15時5分、110年1月5日16時49分、110年
      1月6日9時37分撥打受刑人所留之電話號碼，均由電信公
      司以語音表示：「您所撥的號碼無人回應」。
　　　嗣臺灣新竹地方檢察署復於110年1月7日以竹檢永執制109
      執保助69字第1109000525號函（稿）請新竹縣政府警察局
      竹北分局派警至受刑人上開新竹縣○○市○○路000號之住所
      查訪受刑人通知（或家人轉知）3日內至該署1樓執行科制
      股（1號窗口）報到執行保護管束，逾期未到，將依法聲
      請撤銷其緩刑宣告，惟經新竹縣政府警察局竹北分局前往
      新竹縣○○市○○路000號查訪，查訪情形略以：110年1月14
      日15時20分前往查訪未遇，並電話聯絡受刑人姐姐陳麗蓉
      協助代為轉達告知受刑人至臺灣新竹地方檢察署1樓執行
      科（1號窗口）報告或請其與該署制股書記官連絡，然屆
      期受刑人仍未報到亦未與承辦書記官聯繫，經臺灣新竹地
      方檢察署於110年2月5日以竹檢永執制109執保助69字第11
      09004805號函函覆臺灣橋頭地方檢察署稱受刑人陳志豪經
      傳喚、派警查訪，均未到署報到，致無法代為執行等情，
      有臺灣新竹地方檢察署執行傳票送達證書1份、臺灣新竹
      地方檢察署公務電話紀錄3紙、臺灣新竹地方檢察署110年
      1月7日竹檢永執制109執保助69字第1109000525號函（稿
      ）1份、新竹縣政府警察局竹北分局110年1月19日竹縣北
      警偵字第1100000998號函檢陳查訪受刑人陳志豪執行保護
      管束職務報告1份及臺灣新竹地方檢察署110年2月5日竹檢
      永執制109執保助69字第1109004805號函1份等資料在卷可
      參。
（四）則臺灣橋頭地方法院審酌受刑人前因故意犯罪受有期徒刑
      以上刑之宣告，執行完畢或赦免後，5年以內未曾因故意
      犯罪受有期徒刑以上刑之宣告，並與被害人達成和解等情
      ，方依刑法第74條第1項第2款、第2項第3款諭知緩刑宣告
      ，並定其緩刑期間內之負擔，足見上開財產上之損害賠償
      為法院對於受刑人宣告緩刑之重要參考，則其嗣後違背誠
      信，悔棄對被害人之承諾，影響被害人之權益；又受刑人
      於緩刑付保護管束期間內，經通知卻未遵期報到，均無視
      臺灣橋頭地方法院判決給予緩刑宣告時所併諭知之緩刑負
      擔，是受刑人違反之情節乃屬重大，從而，本院認上開判
      決對受刑人之緩刑宣告確難收其預期效果，而有執行所宣
      告刑罰之必要，是聲請人聲請本院撤銷受刑人所受之緩刑
      宣告，核無不合，應予准許。
四、爰依刑事訴訟法第476條，裁定如主文。　　　　　　
中　　華　　民　　國　　110 　年　　6 　　月　　 16　日
                  刑事第八庭   法　官　林哲瑜
以上正本證明與原本無異。
如不服本裁定應於送達後5日內向本院提出抗告狀。
中　　華　　民　　國　　110 　年　　6 　　月　　18　　日
　　　　　　　　　             書記官  曾柏方